# 关于企业会计准则解释第 15 号的问题

提问人：denghaifu 时间：2021-12-31 21:32:00
陈版主，刚刚看到《企业会计准则解释第 15 号》发布，里面规定试运行收入记入收入，自 2022 年 1 月 1 日起执行，对切实可行的项目，需要追溯调整。我们现在正在做一个项目，项目截止日是 2021 年 12 月 31 日，其中也有在建工程转固的事情，包括试运行收入，报告期包括 20 和 21 年，那是否可以在报告期内是否可以按这个解释执行。

回答人：chenyiwei
由于解释 15 号是自 2022 年度起执行，因此在 2020 、 2021 年度财务报表中不应提前执行该规定，仍按现行做法处理。到编制 2022 年年报时，再按解释 15 号对前期比较数据（即 2020 、 2021 年度数据）进行追溯调整。